【裁判字號】    99,訴,442
【裁判日期】    990730
【裁判案由】    毒品危害防制條例
【裁判全文】
臺灣桃園地方法院刑事判決               99年度訴字第442號
公  訴  人  臺灣桃園地方法院檢察署檢察官
被      告  甲○○
指定辯護人  本院公設辯護人  陳瑞明
被      告  丙○○
指定辯護人  本院公設辯護人  彭詩雯
上列被告因毒品危害防制條例案件，經檢察官提起公訴（99年度
偵字第2896號），本院判決如下︰
    主  文
甲○○共同販賣第二級毒品，未遂，處有期徒刑壹年拾月。扣案
如附表一編號1 所示之甲基安非他命，沒收銷燬，扣案如附表一
編號2 所示之塑膠分裝袋壹個，沒收。
丙○○共同販賣第二級毒品，未遂，累犯，處有期徒刑肆年陸月
。扣案如附表一編號1 所示之甲基安非他命，沒收銷燬，扣案如
附表一編號2 所示之塑膠分裝袋壹個，沒收。
    事  實
一、丙○○前於民國93年間因偽造貨幣、違反槍砲彈藥刀械管制
    條例等案件，經法院分別判處有期徒刑3 年6 月、1 年4 月
    確定。同年間復因毒品危害防制條例案件，經法院判處有期
    徒刑5 月確定。於96年間又因贓物案件，經法院判處拘役30
    日確定。上開違反槍砲彈藥刀械管制條例、毒品危害防制條
    例、贓物等罪嗣經法院裁定減刑為有期徒刑8 月、2 月又15
    日、拘役15日，其中所犯槍砲彈藥刀械管制條例、毒品危害
    防制條例2 罪減得之刑與所犯不得減刑之偽造貨幣罪，並定
    應執行有期徒刑4 年1 月15日，再與贓物罪減得之刑（即拘
    役15日），於93年12月10日入監接續執行，於96年8 月23日
    假釋出監，於97年1 月21日縮短刑期後假釋期滿，且假釋未
    經撤銷，未執行之刑以已執行完畢論。
二、甲○○、丙○○均明知甲基安非他命係毒品危害防制條例列
    管之第二級毒品，依法不得販賣、持有，約於99年1 月中旬
    某日，丙○○邀約甲○○外出聊天，乃在丙○○臺北縣三峽
    鎮○○路367 巷1 弄12號2 樓住處附近之頂好超市見面，丙
    ○○告知甲○○若願代為尋覓有意購買甲基安非他命之買主
    ，即免費提供甲○○施用甲基安非他命以為報酬。甲○○為
    貪圖可免費施用甲基安非他命之利益而應允，丙○○、甲○
    ○竟共同意圖營利，並基於販賣甲基安非他命以資牟利之犯
    意聯絡，推由甲○○於UT網路聊天室，發送「我有東西，要
    的密我」之群組訊息予線上之不特定多數人，於99年1 月19
    日某時，葉逸華於網路聊天室上見此訊息，乃經由網路即時
    通與甲○○對話，並探詢甲基安非他命之價格，經甲○○告
    知每公克為新臺幣（下同）3 千元，葉逸華即佯稱欲購買5
    公克甲基安非他命，甲○○並告知價格為1 萬5 千元，且留
    下號碼0000000000號為聯絡電話（該門號之SIM 卡係甲○○
    之母乙○○申辦，甲○○將該SIM 卡搭配其非其所有之MOTO
    ROLA牌行動電話使用），供對方聯繫確定之交易時間、地點
    。甲○○即向丙○○回報上情，由丙○○備妥5 公克甲基安
    非他命，甲○○再與葉逸華聯繫表示已備妥其欲購買之甲基
    安非他命。葉逸華旋於99年1 月20日向桃園縣政府警察局大
    溪分局偵查隊提出檢舉，葉逸華遂在員警蕭興龍等人之授意
    下，於99年1 月20日下午約4 、5 時許，撥打上開00000000
    00號行動電話與甲○○聯繫，並約定當日晚間8 時30分許在
    桃園縣大溪老街交易5 公克、價格1 萬5 千元之甲基安非他
    命，丙○○、甲○○即在臺北縣三峽鎮○○路367 巷1 弄12
    號2 樓住處會合，並與不知情之陳治信（無證據證明有本件
    販賣甲基安非他之犯意聯絡，經檢察官另為不起訴處分）一
    同前往位於臺北縣三峽鎮○○路67號之「上宸企業社」，因
    丙○○之駕駛執照已遭註銷，丙○○即請託不知情之女友蕭
    茱蓉前來以其名義承租車輛做為交通工具，蕭茱蓉即於99年
    1 月20日晚間8 時5 分許向「上宸企業社」簽約承租車牌號
    碼4039-VG 號自用小客車，隨後由丙○○駕駛該車搭載甲○
    ○及不知情之陳治信，前往桃園縣大溪老街交易甲基安非他
    命，途中丙○○並將備妥如附表一編號1 所示之甲基安非他
    命（以如附表一編號2 所示透明塑膠分裝袋1 個包裝）交由
    甲○○收妥，其後甲○○亦不斷以上開0000000000號行動電
    話與葉逸華聯繫確認見面交付之地點，於99年1 月20日晚間
    8 時30分許，丙○○、甲○○駕車至桃園縣大溪鎮○○路19
    號前，甲○○下車欲與葉逸華交易甲基安非他命之際，經埋
    伏該處之員警蕭興龍等人逮捕當場查獲，並扣得如附表一、
    二所示之物。
三、案經桃園縣政府警察局大溪分局報請臺灣桃園地方法院檢察
    署檢察官偵查起訴。
    理  由
甲、證據能力部分：
一、證人李傳春於警詢中之證述，雖屬傳聞證據，惟本院審理時
    提示該證人之警詢筆錄徵詢被告及辯護人之意見，被告2 人
    及辯護人均陳明沒有意見，且未於言詞辯論終結前聲明異議
    ，本院審酌上開筆錄作成時，較無人情施壓或干擾，亦無不
    當取供之情形，認為以之作為本案之證據亦屬適當，是該證
    人於警詢時之證述，依刑事訴訟法第159 條之5 第2 項規定
    ，有證據能力。
二、按被告以外之人於偵查中向檢察官所為之陳述，除顯有不可
    信之情況者外，得為證據，刑事訴訟法第159 條之1 第2 項
    定有明文。證人葉逸華、蕭興龍於檢察官偵查中經具結後所
    為之陳述，查無顯不可信之情況，被告2 人及辯護人亦未指
    出並證明上開證人之證言有何顯不可信之情況，依刑事訴訟
    法第159 條之1 第2 項規定，上開證人於檢察官訊問時經具
    結後所為之證述，自得為證據。
乙、認定事實之理由及依據：
一、查安非他命與甲基安非他命均屬第二級之安非他命類毒品，
    二者雖多為硫酸鹽或鹽酸鹽，可溶於水，為白色、略帶苦味
    之結晶，但使用劑量及致死劑量，仍屬有別，且目前國內發
    現者都為甲基安非他命之鹽酸鹽（參見司法院編印之「法官
    辦理刑事案件參考手冊( 一) 」第282 、292 、293 頁），
    是本件被告及證人所稱安非他命實均係甲基安非他命，先予
    敘明。
二、訊據被告甲○○對上揭犯罪事實坦承不諱，訊據被告丙○○
    固坦承於99年1 月20日晚間8 時30分許，駕車搭載甲○○至
    桃園縣大溪老街，並為警查獲之事實，惟矢口否認有何共同
    販賣甲基安非他命之犯行，辯稱：當天原本係相約前往新竹
    市南寮漁港吃晚餐，途中經過桃園縣大溪鎮，甲○○突然接
    聽電話後，且將電話交由伊接聽，伊方依對方指示搭載甲○
    ○至桃園縣大溪老街，伊不知道甲○○係前去交易毒品云云
    。經查：
（一）本件被告甲○○、丙○○係於99年1 月20日晚間8 時30分
      許，駕車至桃園縣大溪鎮○○路19號前，並於甲○○下車
      之際，旋遭警逮捕查獲，為被告丙○○、甲○○供認不諱
      。又被告丙○○、甲○○為警查獲時，經警扣得如附表一
      編號1 所示之物，經送憲兵司令部刑事鑑識中心鑑定結果
      ，檢出甲基安非他命成分，淨重5.1227公克，取樣0.0226
      公克（已鑑析用罄），餘淨重5.1001公克，有該中心99年
      3 月19日憲直刑鑑字第0990000509號鑑定書1 紙在卷可稽
      （見偵查卷第172 頁），又該甲基安非他命，係以如附表
      一編號2 所示之透明塑膠袋包裝，有照片2 張在卷可佐（
      見偵查卷第70頁）。
（二）本件係證人葉逸華在UT聊天室見疑似販賣毒品之訊息，乃
      與被告甲○○聯繫，詢問毒品種類及價格，並佯裝欲購買
      甲基安非他命，其後證人葉逸華即向桃園縣政府警察局大
      溪分局偵查隊提出檢舉，並在警方之授意下，與被告甲○
      ○聯繫交易時間及地點，待被告丙○○、甲○○駕車至桃
      園縣大溪鎮○○路19號前，且甲○○下車欲與葉逸華交易
      甲基安非他命之際，經埋伏該處之員警攔查後查獲等情，
      業據證人葉逸華、蕭興龍於檢察官偵查時證述綦詳（見偵
      查卷第189 頁）。
（三）關於本件被告甲○○如何與證人葉逸華聯繫交易甲基安非
      他命之始末，被告甲○○於檢察官偵查時以證人身分證稱
      ：被告丙○○在臺北縣三峽鎮○○路附近的頂好超商，要
      伊上網尋覓欲購買甲基安非他命之買家，伊即以網路群組
      方式傳送有毒品之訊息，經對方（指葉逸華）表示要5 公
      克甲基安非他命，遭查獲當天對方（指葉逸華）與伊約晚
      間在桃園縣大溪老街見面，伊即至丙○○住處後，伊、丙
      ○○、陳治信3 人即前往臺北縣三峽鎮○○路租車，丙○
      ○是出發時才交給伊甲基安非他命，到桃園縣大溪老街就
      遭逮捕等語（見偵查卷第199 頁）。復於本院審理時以證
      人身分證稱：於99年1 月中旬時丙○○委託伊找甲基安非
      他命買家，並表示若伊幫忙找買家的話，要請伊施用甲基
      安非他命，所以伊就幫丙○○找買家，丙○○是在其住家
      附近的頂好超市告訴伊的，並說1 公克甲基安非他命之售
      價為3 千元，於是伊就在網路發送群體訊息內容「我這邊
      有東西，如果要的話就密我」，所以葉逸華於99年1 月19
      日就在網路上以即時通與伊對話，表示欲購買毒品，且講
      妥甲基安非他命的價格1 公克3 千元，葉逸華即告知欲購
      買5 公克，伊即向葉逸華報價總共1 萬5 千元，其後葉逸
      華跟伊約定在99年1 月20日晚間8 時30分許在桃園縣大溪
      老街交易。扣案甲基安非他命是99年1 月20日駕車前往桃
      園縣大溪鎮時路途中，丙○○在車上交給伊的。於99年1
      月19日、20日喬裝買家的人（指葉逸華）均撥打00000000
      00這支電話與伊聯絡毒品交易事項，99年1 月19日對方（
      指葉逸華）表示要買5 公克甲基安非他命時，伊有先問丙
      ○○有沒有5 公克，丙○○表示有貨，伊再與對方（指葉
      逸華）確認等語（見本院卷第71頁背面、第73、76頁）。
      查證人即被告甲○○上開證述十分具體明確，且前後所述
      一致，並核與證人葉逸華於檢察官偵查時所證如何與被告
      甲○○聯絡交易毒品情節相符，參諸被告甲○○與被告丙
      ○○本即無恩怨，然其於本院審理時，經被告丙○○對質
      詰問後，猶堅稱上情，況且被告甲○○與被告丙○○係於
      上揭時地同遭警查獲，縱其於檢察官偵查及本院審理時指
      證被告丙○○為共犯，亦無從依毒品危害防制條例第17條
      第1 項減輕其刑（理由如後），顯見被告甲○○當無為圖
      減輕其刑，並於甘冒偽證刑責下誣指被告丙○○為共犯之
      理。綜上以觀，本件係被告丙○○、甲○○謀議以販賣甲
      基安非他命而營利，並由被告甲○○上網尋覓買家，並與
      買家談妥欲購買之數量、金額，其後被告甲○○即向被告
      丙○○回報，並由被告丙○○備妥甲基安非他命，其後再
      偕同前往桃園縣大溪老街為毒品交易。
（四）至被告丙○○雖以前詞置辯，惟關於本件前往桃園縣大溪
      老街之緣由，被告丙○○於檢察官偵查時先稱：當天伊與
      甲○○原本在網咖，陳治信是後來到伊租車處找伊，伊才
      提議去新竹，在前往新竹的路上，甲○○接到電話突然要
      伊開車至桃園縣大溪老街云云（見偵查卷第83頁）。於本
      院審理時則改稱：伊原本約陳治信要去新竹市南寮漁港，
      伊在前往租車的路上在某網咖門口遇到甲○○，並一起去
      租車，陳治信才騎車到租車處，當天原本只有約陳治信，
      後來才約甲○○，因為途中經過桃園縣大溪鎮，甲○○突
      然接聽電話後，且將電話交由伊接聽，伊方依對方指示搭
      載甲○○至桃園縣大溪老街云云（見本院卷第81頁）。雖
      被告丙○○始終辯稱前往桃園縣大溪老街係屬偶然（亦即
      係被告甲○○接獲電話後方要求搭載前往），但關於本件
      如何與陳治信及被告甲○○會合，其前後所述不一，已見
      可疑。再者，若被告丙○○當時原本欲前往之目的地為新
      竹市南寮漁港，則由其租車處（即臺北縣三峽鎮○○路67
      號「上宸企業社」）出發，當直接由三鶯交流道沿高速公
      路南下最為便捷，此亦為被告丙○○所供承（見本院卷第
      82頁背面），亦即前往桃園縣大溪老街若本不在預定行程
      內，當無捨近求遠繞道大溪交流道之理。雖被告丙○○辯
      稱：繞道大溪交流道，是因為該路線風景較好云云（見本
      院卷第82頁背面），然本件查獲當時為99年1 月20日之冬
      天，且被告丙○○從臺北縣三峽鎮出發時，已屬夜間8 時
      許，早已夜幕低垂，依當時季節、天色及視線，根本無從
      觀賞所謂沿路風景，被告丙○○所辯為欣賞沿路風景而繞
      至大溪交流道云云，顯係荒謬無稽，毫不可採。再參諸證
      人蕭興龍於檢察官偵查時證稱：本件查獲當時，被告丙○
      ○最初謊稱其為白牌司機等語（見偵查卷第190 頁），若
      被告丙○○果以為當時僅單純出遊，全然不知前往桃園縣
      大溪老街係欲交易毒品，則於突遭警方上前逮捕時，其大
      可陳明係共同出遊，豈有訛稱其為白牌司機，以圖掩飾與
      被告甲○○係一同前往桃園縣大溪老街之必要？綜上以觀
      ，被告丙○○上開情詞前後矛盾、不合常理，顯係臨訟杜
      撰圖卸之詞，且若被告丙○○確屬無辜，就本件如何與被
      告甲○○相約，及搭載被告甲○○前往桃園縣大溪老街等
      情，自無不可告人之理，本當極力據實陳明以釐清本身責
      任，然其所述與被告甲○○共同出遊之原因，竟所述不一
      ，顯有意遮掩，已見事虛，且就地緣關係，亦難認被告丙
      ○○駕車需迂迴繞道至桃園縣大溪鎮，甚且於警方上前逮
      捕時猶虛捏身分，益見被告丙○○、甲○○原即有意共同
      前往桃園縣大溪老街，並具有不法目的，彰彰明甚，僅因
      被告丙○○不願吐實，又無法自圓其說，所述始會如此前
      後不符，且有違常情，更堪認被告丙○○確與被告甲○○
      間有本件販賣甲基安非他命之犯意聯絡，至為明灼。
（五）被告丙○○之辯護人雖主張：被告甲○○為求得減輕其刑
      ，方訛指被告丙○○為其共犯，且被告甲○○於警詢、檢
      察官偵查及法院審理時，一再翻異其詞，幾乎並無完全相
      符之供述，其所述顯不足採信，另被告甲○○於檢察官偵
      查時尚坦承有轉讓毒品予丙○○、陳治信施用，如被告甲
      ○○僅為貪求少許免費毒品施用致為本件販毒犯行，豈有
      如此大方轉讓毒品予丙○○、陳治信之理，顯見本件販毒
      者僅被告甲○○，與被告丙○○無關云云。惟查：
    1.按毒品危害防制條例第17條第1 項固規定，犯同條例第4
      條第2 項販賣第二級毒品罪，「供出毒品來源，因而查獲
      其他正犯或共犯者，減輕或免除其刑」。惟所稱「供出毒
      品來源，因而查獲其他正犯或共犯者」，必須被告先供出
      毒品來源（諸如前手或共犯等相關資訊），使調查或偵查
      犯罪之公務員據以發動調查或偵查並進而查獲者，始足當
      之。查共犯丙○○係與被告甲○○當場同時遭警逮捕查獲
      ，故共犯丙○○顯非因被告甲○○嗣後之自白犯行方予查
      獲，被告甲○○本即無上開毒品危害防制條例第17條第1
      項規定減輕其刑之適用（最高法院99年度台上字第2760號
      判決意旨參照），是被告丙○○之辯護人上開主張，尚非
      可採。再者，本件被告甲○○遭警查獲時，車上除被告丙
      ○○外，尚有陳治信，被告甲○○與被告丙○○原即相識
      ，且無恩怨，但與陳治信則無深交，若被告甲○○係欲訛
      指共犯以求減刑，實無獨誣陷被告丙○○之必要，由此更
      堪認被告甲○○所稱被告丙○○為本件共犯當屬事實。
    2.本件被告甲○○雖於警詢及檢察官99年1 月21日訊問時均
      全然未提及被告丙○○為本件共犯，然販毒者在恐遭報復
      及人情等複雜心理壓力下，希冀其指證共犯或上游，本即
      不易，則被告甲○○甫遭查獲時，掩飾被告丙○○為共犯
      身分，本屬人之常情。又被告甲○○就本件如何與被告丙
      ○○共同販賣毒品，及可得利益，前後所述或有未符之處
      ，然證人之陳述部分前後不符，或相互間有所歧異時，究
      竟何者為可採，法院仍得本其自由心證予以斟酌，非謂一
      有不符或矛盾，即應認其全部均為不可採信（最高法院97
      年度台上字第21號判決意旨參照）。查被告甲○○年紀尚
      輕，且本件牽涉本身刑責，縱其願坦承犯行，然就細節部
      分或因避重就輕，或因記憶錯誤致前後所述稍有不合，甚
      且被告甲○○擔憂遭報復下，無法鉅細靡遺指證被告丙○
      ○涉案情節，亦屬事理之常，自不得以此即謂其所述為不
      實。
    3.被告甲○○於99年1 月21日檢察官偵查時固曾一度坦承有
      轉讓毒品予丙○○、陳治信施用（見偵查卷第80頁），姑
      不論被告甲○○同日於本院羈押庭訊問時已否認此情，然
      依被告甲○○於警詢中所述情節，乃其與陳治信、丙○○
      共同以吸食器施用甲基安非他命，縱使該施用之毒品係被
      告甲○○所提供，然基於同車情誼下同意丙○○、陳治信
      亦以該吸食器施用少許點燃甲基安非他命時所產生之煙霧
      ，顯與一般轉讓甲基安非他命具體實物有別，尚難僅以此
      即推認本件係被告甲○○1 人單獨販毒。
    4.綜上，被告丙○○之辯護人上開主張，均非可採。
（六）又非法販賣甲基安非他命係政府嚴予查緝之違法行為，非
      可公然為之，且不論是以何形式包裝，均可任意分裝或增
      減其分量，而每次買賣之價量，亦隨雙方關係之深淺、當
      時之資力、需求程度及對行情之認知等因素，機動的調整
      ，因之販賣之利得，除經坦承犯行，或價量均達到明確外
      ，委難查得實情，職是之故，縱未確切查得販賣賺取之實
      際差價，但除別有事證，足認係按同一價格轉讓，確未牟
      利外，尚難執此認非法販賣之事證有所不足，致知過坦承
      者難辭重典，飾詞否認者反得逞僥倖，而失情理之平；且
      甲基安非他命價格非低，取得不易，凡為販賣之不法勾當
      者，苟無利可圖，應無甘冒被查緝法辦重刑之危險，平白
      無端義務為該買賣之工作，是其有從中賺取買賣差價牟利
      之意圖，應屬合理之認定。本件由於被告丙○○矢口否認
      販賣甲基安非他命犯行，使本院無從確認其欲販賣所得之
      利潤。然參以本件先由被告甲○○與佯裝買家之葉逸華約
      定交易毒品之種類、數量及金額，並欲以一手交錢一手交
      貨之方式交易，核與一般買賣毒品之交易方式無異，且參
      諸被告甲○○所稱若完成交易後，被告丙○○將免費提供
      甲基安非他命予伊施用，更堪認本件毒品交易被告丙○○
      確有利可得，足認被告丙○○、甲○○均有共同販賣甲基
      安非他命營利之意圖。
（七）刑事偵查技術上所謂之「釣魚」，係指對於原已犯罪或具
      有犯罪故意之人，以設計引誘之方式，迎合其要求，使其
      暴露犯罪事證，再加以逮捕或偵辦者而言；此項誘捕行為
      ，並無故入人罪之教唆犯意，更不具使人發生犯罪決意之
      行為，純屬偵查犯罪技巧之範疇，並未違反憲法對於基本
      人權之保障，且於公共利益之維護有其必要性，故依「釣
      魚」方式所取得之證據資料，若不違背正當法定程序，法
      律不予禁止，則行為人如原即有販賣毒品營利之犯意，雖
      因經警設計誘捕，致實際上不能完成毒品交易，然因其原
      即具有販賣毒品之意思，客觀上又已著手於販賣行為，仍
      應論以販賣毒品未遂罪（最高法院99年度台上字第3069號
      判決意旨參照）。本件被告丙○○、甲○○固經證人葉逸
      華在警方授意下，佯裝欲購買毒品，並於被告丙○○、甲
      ○○欲交易時加以逮捕，然本件被告丙○○、甲○○原即
      共同謀議販毒，且推由被告甲○○上網發送販毒之訊息，
      其後雖因經警設計誘捕，致實際上不能完成毒品交易，然
      因被告丙○○、甲○○原即具有販賣毒品之意思，客觀上
      又已著手於販賣行為，自屬販賣毒品未遂。
三、綜上，本件事證明確，被告丙○○、甲○○犯行均堪予認定
    。
四、論罪科刑：
（一）按甲基安非他命係毒品危害防制條例所規定之第二級毒品
      ，核被告丙○○、甲○○所為，均係犯毒品危害防制條例
      第4 條第2 項、第6 項之販賣第二級毒品未遂罪。被告丙
      ○○、甲○○持有第二級毒品之低度行為，為販賣之高度
      行為所吸收，不另論罪。被告丙○○、甲○○間有犯意聯
      絡及行為分擔，為共同正犯。被告2 人就上開已著手而為
      販賣第二級毒品犯罪行為之實行，因葉逸華欠缺購買真意
      ，且毒品亦未交付，為未遂犯，應依刑法第25條第2 項之
      規定，按既遂犯之刑度減輕其刑。
（二）被告丙○○前有如事實欄所載犯罪科刑及執行完畢之紀錄
      ，有臺灣高等法院被告前案紀錄表在卷可憑，其於有期徒
      刑執行完畢後，五年以內故意再犯本案有期徒刑以上之罪
      ，為累犯，因法定刑為無期徒刑部分，依法不得加重，就
      有期徒刑及罰金刑部分，應依刑法第47條第1 項規定，加
      重其刑，並依法先加後減。
（三）被告甲○○於偵查及審判中均自白本件犯行，應依毒品危
      害防制條例第17條第2 項規定，遞減輕其刑。
（四）爰審酌被告2 人不思努力進取，並應知毒品對於身心健康
      有莫大之戕害，竟漠視毒品之危害性，而為本案販賣毒品
      犯行，危害國民身心健康及社會風氣，兼衡其2 人犯罪之
      動機、目的、手段、販賣毒品之數量、分工程度、所圖之
      利益，被告甲○○已坦承犯行，並具體指證共犯，實屬難
      能可貴，堪認確有悔意，被告丙○○則始終否認犯行之犯
      後態度等一切情狀，各量處如主文所示之刑，以資懲儆。
（五）沒收：
    1.扣案如附表一編號1 所示甲基安非他命，應依毒品危害防
      制條例第18條第1 項前段宣告沒收銷燬（至鑑驗用罄之甲
      基安非他命，既已滅失，自無庸再予以宣告沒收銷燬）。
    2.扣案如附表一編號2 所示包裝前開甲基安非他命之塑膠包
      裝袋1 個，係被告丙○○所有，業據證人即被告甲○○於
      本院審理時證述明確，該塑膠包裝袋用以包裹甲基安非他
      命，防其裸露、逸出、潮濕，便於攜帶販賣他人之用，應
      依毒品危害防制條例第19條第1 項前段規定宣告沒收。
    3.扣案如附表二編號1 所示之行動電話（含SIM 卡1 張），
      依卷附該門號所有人資料，該SIM 卡用戶姓名為乙○○（
      為被告甲○○之母），是該SIM 卡並非被告甲○○、丙○
      ○所有；另該行動電話係被告甲○○之弟所拾獲，亦未表
      示送予被告甲○○，業據被告甲○○於本院審理時陳明（
      見本院卷第80頁），故該行動電話（含SIM 卡）自非被告
      丙○○、甲○○所有，故如附表二編號1 所示之物，自不
      得依毒品危害防制條例第19條第1 項規定宣告沒收。
    4.扣案如附表二編號2 所示電子磅秤1 個，無證據證明係被
      告丙○○、甲○○所有，亦無證據證明與本件有關，另如
      附表二編號3 所示行動電話1 個，亦無證據證明與本件有
      關，爰均不宣告沒收。
據上論斷，應依刑事訴訟法第299 條第1 項前段，毒品危害防制
條例第4 條第2 項、第6 項、第17條第2 項、第18條第1 項前段
、第19條第1 項前段，刑法第11條、第28條、第25條第2 項、第
47條第1 項，判決如主文。
本案經檢察官梁光宗到庭執行職務。
中    華    民    國    99    年    7     月    30    日
                  刑事第一庭審判長法  官  曾家貽
                                  法  官  張瓊華
                                  法  官  鄭吉雄
以上正本證明與原本無異。
如不服本判決，應於判決送達後10日內向本院提出上訴狀（應附
繕本），其未敘述上訴理由者，應於上訴期間屆滿後20日內補提
理由書狀於本院，上訴於臺灣高等法院。
                                  書記官  劉宗源
中    華    民    國    99    年    7     月    30    日
附表一：
┌──┬────────────────┬────────┐
│編號│  扣案物品名稱                  │ 備          註 │
│    │                                │                │
├──┼────────────────┼────────┤
│ 1  │第二級毒品甲基安非他命1 包[ 淨重│鑑驗用罄部分，既│
│    │5.1227公克，取樣0.0226公克（已鑑│已滅失，自無庸再│
│    │析用罄），餘淨重5.1001公克]     │予以宣告沒收    │
├──┼────────────────┼────────┤
│ 2  │包裝附表一編號1 所示甲基安非他命│被告丙○○所有供│
│    │之塑膠分裝袋1 個                │本件販賣甲基安非│
│    │                                │他命所用之物    │
└──┴────────────────┴────────┘
附表二：
┌──┬────────────┬──────────┐
│編號│  物   品   名    稱    │   備          註   │
├──┼────────────┼──────────┤
│ 1  │MOTOROLA牌行動電話1 個（│非被告丙○○、甲○○│
│    │含門號0000000000號SIM 卡│所有                │
│    │1張 ）                  │                    │
├──┼────────────┼──────────┤
│ 2  │電子磅秤1個             │無證據證明係被告潘仁│
│    │                        │益、甲○○所有。    │
├──┼────────────┼──────────┤
│ 3  │innostream牌行動電話1個 │與本案無關          │
└──┴────────────┴──────────┘
附錄所犯法條：
毒品危害防制條例第4條
製造、運輸、販賣第一級毒品者，處死刑或無期徒刑；處無期徒
刑者，得併科新臺幣2 千萬元以下罰金。
製造、運輸、販賣第二級毒品者，處無期徒刑或7 年以上有期徒
刑，得併科新臺幣1 千萬元以下罰金。
製造、運輸、販賣第三級毒品者，處5 年以上有期徒刑，得併科
新臺幣7 百萬元以下罰金。
製造、運輸、販賣第四級毒品者，處3 年以上10年以下有期徒刑
，得併科新臺幣3 百萬元以下罰金。
製造、運輸、販賣專供製造或施用毒品之器具者，處1 年以上7
年以下有期徒刑，得併科新臺幣1 百萬元以下罰金。
前五項之未遂犯罰之。

司法院資訊處製作；財團法人民間司法改革基金會備份。
